【裁判字號】    97,訴,210
【裁判日期】    970331
【裁判案由】    違反毒品危害防制條例
【裁判全文】
臺灣屏東地方法院刑事判決               97年度訴字第210號
公  訴  人  臺灣屏東地方法院檢察署檢察官
被      告  甲○○
                    （現於臺灣屏東監獄竹田分監執行中）
上列被告因違反毒品危害防制條例案件，經檢察官提起公訴（97
年度毒偵字第1 號），被告於準備程序中就被訴事實為有罪之陳
述，經本院合議庭裁定改以簡式審判程序審理，判決如下：
    主  文
甲○○施用第一級毒品，累犯，處有期徒刑壹年伍月；又施用第
二級毒品，累犯，處有期徒刑拾月。應執行有期徒刑貳年壹月。
    犯  罪  事  實
一、甲○○前於民國92年間因違反毒品危害防制條例案件，經本
    院以92年度訴字第803 號判決判處應執行有期徒刑1 年5 月
    確定；於93年間另因竊盜案件，經本院以93年度易字第647
    號判決判處有期徒刑9 月確定，而與前案接續執行，嗣於94
    年10月11日因縮短刑期假釋出獄；復於95年間2 度因違反毒
    品危害防制條例案件，經本院分別以95年度訴字第270 號、
    95 年 度簡字第966 號判決判處有期徒刑1 年2 月、6 月確
    定，又經本院裁定減刑減為有期徒刑7 月、3 月，應執行有
    期徒刑9 月確定，前開假釋亦遭撤銷，接續執行所餘刑期5
    月4 日，而於96年8月20日執行完畢。
二、甲○○於90年間因施用毒品案件，經本院裁定送觀察、勒戒
    後，因認無繼續施用毒品之傾向，於90年5 月16日執行完畢
    釋放；嗣於91年間又因施用毒品案件，經本院以91年度毒聲
    字第1257號裁定送觀察、勒戒後，復因認無繼續施用毒品之
    傾向，於92年1 月16日執行完畢釋放，並經臺灣屏東地方法
    院檢察署檢察官以92年度毒偵緝字第7 號為不起訴處分確定
    。詎甲○○不知戒絕，竟於上開觀察、勒戒執行完畢釋放後
    5 年內，復基於施用第一級毒品之犯意，於96年11月7 日8
    時許，在其位於屏東縣內埔鄉○○村○○路6 巷1 號之住處
    內，以將海洛因摻水置於注射針筒中注入體內之方式，施用
    第一級毒品海洛因1 次；甲○○另基於施用第二級毒品之犯
    意，於96年11月8 日15時50分許回溯72小時內某時，在上址
    住處，以將甲基安非他命置入玻璃球吸食器內加熱燒烤，再
    吸食其霧化氣體之方式，施用第二級毒品甲基安非他命1 次
    。嗣於96年11月8 日13時許，其在屏東縣竹田鄉○○村○○
    路2-13號，因另涉竊盜案件為警查獲，經警徵得其同意後採
    驗尿液，檢驗結果呈嗎啡及甲基安非他命陽性反應，始悉上
    情。
三、案經屏東縣警察局潮州分局報告臺灣屏東地方法院檢察署檢
    察官偵查起訴。
    理  由
一、本件被告所犯係死刑、無期徒刑或最輕本刑為3 年以上有期
    徒刑或高等法院管轄第一審案件以外之罪，其於準備程序期
    日就被訴事實為有罪之陳述，經本院告知簡式審判程式之旨
    ，並聽取公訴人及被告之意見後，經合議庭依刑事訴訟法第
    273 條之1 第1 項規定，裁定由受命法官獨任進行簡式審判
    程序，是依刑事訴訟法第273 條之2 規定，本件之證據調查
    ，不受同法第159 條第1 項、第161 條之2 、第161 條之3
    、第163 條之1 及第164 條至第170 條規定之限制，合先敘
    明。
二、前揭犯罪事實，業據被告甲○○坦承不諱，且其於96年11月
    8 日15時50分許經警採集尿液後，送請正修科技大學超微量
    研究科技中心以酵素免疫分析法（EIA） 初步檢驗，及以氣
    相層析質譜儀法（GC-MS） 確認檢驗，檢驗結果確呈嗎啡（
    即海洛因代謝物）及甲基安非他命陽性反應，此有正修科技
    大學超微量研究科技中心檢驗報告、屏東縣警察局潮州分局
    疑似嗎啡、安非他命尿液送驗代號與真實姓名對照表各1 紙
    在卷可稽，足證被告上開自白與事實相符。又被告前於90年
    間因施用毒品案件，經本院裁定送觀察、勒戒後，因認無繼
    續施用毒品之傾向，於90年5 月16日執行完畢釋放；嗣於91
    年間又因施用毒品案件，經本院以91年度毒聲字第1257號裁
    定送觀察、勒戒後，復因認無繼續施用毒品之傾向，於92年
    1 月16日執行完畢釋放，並經臺灣屏東地方法院檢察署檢察
    官以92年度毒偵緝字第7 號為不起訴處分確定，有臺灣高等
    法院被告前案紀錄表、臺灣屏東地方法院檢察署刑案資料查
    註紀錄表暨全國施用毒品案件紀錄表及前開不起訴處分書各
    1 份在卷可稽。是被告於觀察、勒戒執行完畢後，5 年以內
    分別再犯本件施用第一、二級毒品犯行之事證明確，被告犯
    行均堪認定。
三、查海洛因、甲基安非他命分別係毒品危害防制條例第2 條第
    2 項第1 款、第2 款所稱之第一級、第二級毒品，不得持有
    及施用，是核被告所為，係犯毒品危害防制條例第10條第1
    項、第2 項之施用第一級、第二級毒品罪。其施用前後持有
    第一、二級毒品之低度行為，應各為其施用之高度行為所吸
    收，均不另論罪。被告所犯前開2 罪，犯意各別、行為互殊
    ，應予分論併罰。又被告前於92年間因違反毒品危害防制條
    例案件，經本院以92年度訴字第803 號判決判處應執行有期
    徒刑1 年5 月確定；於93年間另因竊盜案件，經本院以93年
    度易字第647 號判決判處有期徒刑9 月確定，而與前案接續
    執行，嗣於94年10月11日因縮短刑期假釋出獄；復於95年間
    2 度因違反毒品危害防制條例案件，經本院分別以95年度訴
    字第270 號、95年度簡字第966 號判決判處有期徒刑1 年2
    月、6 月確定，又經本院裁定減刑減為有期徒刑7 月、3 月
    ，應執行有期徒刑9 月確定，前開假釋亦遭撤銷，接續執行
    所餘刑期5 月4 日，而於96年8 月20日執行完畢，有臺灣高
    等法院被告前案紀錄表1 份為憑，其於有期徒刑執行完畢後
    ，5 年以內故意再犯本件有期徒刑以上之2 罪，均為累犯，
    應分別依刑法第47條第1 項規定加重其刑。爰審酌被告素行
    不佳，前2 度經觀察、勒戒認無繼續施用毒品之傾向，並已
    多次因施用毒品經判處罪刑，竟仍未戒除施用毒品之惡習，
    復施用第一、二級毒品，戕害身心甚鉅，惟念其施用毒品乃
    戕害自己之健康，尚未危及他人，及犯後尚能坦承犯行之態
    度等一切情狀，分別量處如主文所示之刑，並定其應執行之
    刑。
據上論斷，應依刑事訴訟法第273 條之1 第1 項、第299 條第1
項前段，毒品危害防制條例第10條第1 項、第2 項，刑法第11條
前段、第47條第1 項、第51條第5 款，判決如主文。
本案經檢察官陳新君到庭執行職務。
中    華    民    國    97    年    3     月    31    日
                      刑事第五庭   法  官  李宜娟
以上正本證明與原本無異。
如不服本判決應於收受本判決送達後10日內向本院提出上訴書狀
，其未敘述上訴理由者，應於上訴期間屆滿後20日內向本院補提
理由書狀（均須按他造當事人之人數附繕本）「切勿逕送上級法
院」
中    華    民    國    97    年    3     月    31    日
                                   書記官  孫秀桃
附錄本案論罪科刑法條
毒品危害防制條例第10條：
施用第一級毒品者，處6月以上5年以下有期徒刑。
施用第二級毒品者，處3年以下有期徒刑。


司法院資訊處製作；財團法人民間司法改革基金會備份。
